# 租赁准则与长期待摊费用的问题

提问人：oyyc2018 时间：2021-06-27 08:05:07
新准则中说，租入固定资产的改建支出计入长期待摊费用，然后，长期待摊费用的摊销是按照合同约定的剩余租赁期限分期摊销，那么问题来了。
如果存在续租选择权的话，这个摊销年限是否也需要考虑续租选择权的问题？终止租赁选择权，优先购买权这些又如何考虑？
有如下几个情况：
1 、租赁合同中约定，租赁期一年，未明确续租选择权，企业表示，由于疫情原因，可能一年后就搬了，但是租进来又不可能不装修，所以装修了，这个如何确定摊销年限？
2 、租赁合同中约定，租赁期 5 年，存在续租选择权，但是续租时间不一定，但是企业表示，可能每 3 年左右会重新装修一次，这个如何确定摊销年限？
3 、租赁合同中约定，租赁期 3 年，存在续租选择权、终止租赁选择权、优先购买权，租赁进来立马装修，但是不确定续租多久，这个又如何确定摊销年限？

回答人：chenyiwei
长期待摊费用（租入资产装修）的摊销年限为以下两者中的较短者：（ 1 ）根据租赁准则规定确定的租赁期（包括考虑了续租选择权、终止租赁选择权的影响）；（ 2 ）该装修本身的使用年限。